臺灣新竹地方法院刑事宣示判決筆錄　　　　　　　　　九十一年度訴字第五八五號
　　公　訴　人 臺灣新竹地方法院檢察署檢察官
　　被　　　告 甲○○　　男　.
　　　　　 　　壬○○　　男　.
　　　　　 　　庚○○　　男　.
　　　　　　 　丙○○　　男　.
　　　　　 　　乙○　　　男　.
　　選任辯護人 鄭勵堅律師
　　　　　　　 羅秉成律師
　　　　　　　 楊隆源律師
右列被告因商業會計法案件，檢察官提起公訴（九十年度偵字偵字第一七一二號、九
十一年度偵字第四七九六號）後，聲請改依協商程序而為判決，本院於中華民國九十
三年十一月十二日下午五時在本院刑事刑事第九法庭宣示判決，出席職員如左：
法官起立朗讀判決主文、犯罪事實要旨、處罰條文、附記事項，及告以上訴限制、期
間並提出上訴狀之法院，且諭知記載其內容：
一、主  文：
    壬○○、甲○○共同連續商業負責人以明知為不實之事項，而填製會計憑證、記
    入帳冊，各處有期徒刑伍月，如易科罰金均以參佰元折算壹日。均緩刑貳年。
    庚○○、徐南興、乙○共同連續商業負責人以明知為不實之事項，而填製會計憑
    證、記入帳冊，各處有期徒刑參月，如易科罰金均以參佰元折算壹日。均緩刑貳
    年。
二、犯罪事實要旨：
（一）民國八十四年至八十六年間甲○○係擔任前中華工學院（現改制為中華大學）
      創校董事兼董事會董事長，壬○○係創校董事兼董事，乙○係該校校長，庚○○係總務長（按八十五年八月一日接任），丙○○係營繕組組長，對該校工程
      之議價、發包、契約訂立、驗收、呈報單據核銷，均有制作、審核等實際權責
      ；同時戊○○為樵仕公司負責人；己○○係藍雅工程行負責人；丁○○則係璇
      櫻營造股份有限公司（下稱璇櫻公司）負責人，辛○○為金統營造股份有限公
      司（下稱金統公司）實際負責人。
（二）壬○○、甲○○、庚○○、丙○○、乙○等人共同基於概括犯意之聯絡，於八
      十四年間因壬○○其所有之新竹市湖濱特區別墅整修工程由戊○○、己○○承
      攬施作，壬○○遂乘此機會向戊○○要求開立虛偽不實之工程合約書、預算書
      、統一發票供其使用，戊○○迫於無奈，遂以「樵仕公司」之名義配合開立左
      列工程第一至六項，買受人為「中華工程院」之虛偽不實統一發票七張，總金
      額為三千二百三十一萬九千一百元及虛偽工程合約書及預算書各六份等不實資
      料交予壬○○。戊○○為分散風險另要求己○○亦應配合開立，己○○只得同
      意，而開立左列工程第七項之以「雅藍工程行」為名義，買受人為「中華工學
      院」，總金額為新台幣三百萬元之虛偽不實統一發票四張及虛偽工程合約書、
      預算書各一份，再交付予壬○○使用，惟實際上樵仕公司及雅藍工程行均未施
      作右開中華工學院校舍增修等七項工程。再由庚○○、丙○○配合製作不實之
      「一般物品請購單」、「轉簽呈」、「工程議價紀錄」、「工程驗收單」、「
      支出憑證粘存單」，復交由出納組製作分錄轉帳傳票及簽發支票予樵仕公司、
      雅藍工程行。甲○○及乙○則配合未經確實審核即核准相關資料。各項工程合
      約如左：
    （１）八十五年七月二日「中華工學院學生活動中心增改建工程」，金額為一千
          六百萬。
    （２）八十五年間「中華工學院─圍牆上園藝工程」，金額二百二十二萬七千五
          百元。
    （３）八十五年八月二十四日「辦公室遷移改裝工程」，金額九十五萬元。
    （４）八十五年三月一日「中華工學院校舍改建追加工程」，金額五百六十二萬
          六千六百元（按實際支付五百萬元）。
    （５）八十四年十二月十日「中華工學院校舍增修工程」，金額三十萬元（按實
          際支付三十一萬五千元）。
    （６）八十五年一月十日「中華工學院校舍增修工程」，七百二十萬元（按實際
          支付七百八十二萬六千六百元）。
    （７）八十五年間「中華工學院校舍增修工程」，金額三百萬元。
（三）甲○○、庚○○、丙○○、乙○等人共同基於概括犯意之聯絡，於八十五年八
      月間，因甲○○欲承包該校「邊坡整治工程」、「體育館鄰近地區整建工程」
      ，而向丁○○、辛○○二人商議借牌之事宜，經另與丁○○、辛○○共同基於
      概括犯意之聯絡，達成合意，形式上由金統公司出借營造牌照，承包上述工程
      ，再轉包由璇櫻公司承攬施作，另為彌補開立發票需繳交營業稅之損失暨規避
      稅務機關查帳，由甲○○支付丁○○、辛○○依總工程款共百分之十三計算之
      費用（按包含兩公司各百分五之營業稅費用及丁○○百分之三之借牌費用），
      再由金統公司實際負責人辛○○連續分別為下列不實之行為，但實際上金統公
      司及璇櫻公司亦並未施作左列工程：
　　（１）「邊坡整治工程」，於八十五年八月十二日上午十時許，在該校董事會中
　　　　　，以議價方式，宣佈由金統公司以二千二百萬元（未稅）得標，並於八十
          五年八月十五日，簽訂工程總價二千二百萬元之工程合約書，其後則開立
          以金統公司為名義，金額計二千零九十萬二千九百二十五元之虛偽不實統
          一發票一張，另登載記入其業務上作成之帳冊，再交予甲○○使用。
　　（２）「體育館鄰近地區整建工程」，於八十五年九月四日下午二時許，在該校
　　　　　董事會中，以議價方式，宣佈由金統公司以三千二百萬元得標，並簽訂工
          程總價三千二百萬元之工程合約書，其後另開立以金統公司為名義，金額
          為二千八百八十萬元之虛偽不實統一發票一張，另登載記入其業務上作成
          之帳冊，再交付予甲○○使用。
    復將右開資料交由庚○○、丙○○配合製作不實之「簽呈」、「工程議價紀錄」
    、「驗收紀錄」、「支出憑證粘存單」、「經費決算表」、「估驗單」，再由出
    納組製作分錄轉帳傳票及簽發支票予金統公司。甲○○及乙○則配合未經確實審
    核即核准相關資料。
三、處罰條文：
    商業會計法第七十一條第一項第一款。
四、附記事項：
    被告甲○○、壬○○同意各以損贈名義分別支付金額新台幣（下同）二千五百萬
    元及一千七百六十六萬元，合計共四千二百六十六萬元予中華大學，並於九十三
    年十一月四日將發票人分別為第一商業銀行及臺灣銀行之支票二張，當庭交付予
    中華大學主任秘書李煜舲收受。
五、協商判決除有刑事訴訟法第四百五十五條之四第一項第一款於本訊問程序終結前
    ，被告撤銷協商合意或檢察官撤回協商聲請者；第二款被告協商之意思非出於自
    由意志者；第四款被告所犯之罪非第四百五十五條之二第一項所定得以協商判決
    者；第六款被告有其他較重之裁判上一罪之犯罪事實者；第七款法院認應諭知免
    刑或免訴、不受理者情形之一，及違反同條第二項「法院應於協商合意範圍內為
    判決；法院為協商判決所科之刑，以宣告緩刑或二年以下有期徒刑、拘役或罰金
    為限」之規定者外，檢察官與被告均不得上訴。
六、如有前項得上訴之情形，得自收受宣示判決筆錄送達之日起十日內，向本院提出
    上訴書狀，上訴於第二審法院。
中　　　華　　　民　　　國　　九十三　　年　　 十一 　　月　　 十二 　　日
                                        臺灣新竹地方法院刑事第五庭
                                            書  記  官  張永榮
                                            審判長法官  陳健順
右正本證明與原本無異。
                                                書記官  張永榮
中　　　華　　　民　　　國　　九十三　　年　　 十一 　　月　　 十二 　　日
